【裁判字號】    98,交聲,1932
【裁判日期】    980918
【裁判案由】    聲明異議
【裁判全文】
臺灣高雄地方法院刑事裁定            98年度交聲字第1932號
原處分機關  高雄市政府交通局
法定代理人  甲○○
異  議  人
即受處分人  乙○○
上列受處分人因違反道路交通管理處罰條例案件，對於高雄市政
府交通局所為之處分（原處分：高市交裁字第裁32-BC0000000號
）聲明異議，本院裁定如下：
    主  文
原處分撤銷。
乙○○機器腳踏車駕駛人，行經有燈光號誌管制之交岔路口闖紅
燈，處罰鍰新臺幣貳仟柒佰元，並記違規點數點。
    理  由
一、原處分意旨略以：受處分人乙○○於民國98年3 月17日晚間
    9 時18分許，騎乘車號810-CZN 號重型機車，行經高雄市○
    ○○路及和平二路有號誌管制之交岔路口時，紅燈右轉，經
    高雄市政府警察局逕行舉發「駕車行經無右轉箭頭綠燈路口
    紅燈右轉」之違規行為，並開立高市警交相字第 BC0000000
    號舉發違反道路交通管理事件通知單，送達車輛所有人大明
    清潔企業社，經大明清潔企業社申報受處分人之年籍資料，
    受處分人亦來函陳述意見，乃依道路交通管理處罰條例第53
    條第2 項及第63條第1 項第3 款之規定，於同年6 月11日以
    高市交裁字第裁32-BC0000000號裁決書裁處受處分人罰鍰新
    臺幣（下同）600 元，並記違規點數3 點之處分等語。
二、異議意旨略以：異議人即受處分人乙○○於上開時地，騎車
    沿著高雄市○○○路行駛，欲左轉至一心一路，乃緩緩駛入
    一心一路之待轉區○○○段式左轉，惟因不慎踩越停止線，
    致遭闖越紅燈自動照相設備拍照，實無闖越紅燈之行為；又
    其待轉後係直行一心一路，實際上全無右轉行為，僅憑舉發
    照片所示機車右轉方向燈亮起之情，尚不足逕指其右轉事實
    ，原處分未詳予審酌，逕予裁處顯有違失，請求撤銷原處分
    等語。
三、按汽車（含機器腳踏車）駕駛人，行經有燈光號誌管制之交
    岔路口闖紅燈者，處新臺幣1,800 元以上5,400 元以下罰鍰
    ，並記違規點數3 點，道路交通管理處罰條例第3 條第8 款
    、第53條第1 項及第63條第1 項第3 款分別定有明文。次按
    車輛面對圓形紅燈表示禁止通行，不得超越停止線或進入路
    口，道路交通標誌標線號誌設置規則第206 條第1 項第5 款
    亦定有明文。再依違反道路交通管理事件統一裁罰基準表規
    定，小型車駕駛人行經有燈光號誌管制之交岔路口闖紅燈者
    ，期限內繳納或到案聽候裁決者，應予裁處罰鍰新臺幣2,70
    0元。經查：
    (一)異議人乙○○於上開時地，騎乘車號810-CZN 號重型機車
      ，行經高雄市○○○路及和平二路有號誌管制之交岔路口
      ，遭設置於一心一路之闖越紅燈自動照相設備拍照，經高
      雄市政府警察局逕行舉發乙節，為異議人所不爭執，並有
      高雄市政府警察局舉發違反道路交通管理事件通知單、逕
      行舉發案件汽車所有人提供違規駕駛人申報書、營利事業
      登記證、高雄市政府警察局交通警察大隊函、高雄市政府
      交通局違反道路交通管理事件裁決書、送達證書各1 份及
      採證照片2 張在卷可憑，足堪認定。
    (二)設置於高雄市○○○路之闖越紅燈自動照相設備第一次拍
      照時，異議人所駕前開重型機車行向之燈號顯示為紅燈，
      機車後輪已超越停止線相當距離，車身保持直行狀態，第
      二次拍照時，相隔1 秒鐘，燈號仍維持顯示紅燈，其機車
      後輪已行至橫向銜接路口之行人穿越道上，車身仍保持直
      行狀態，惟未見其右轉方向燈顯示或亮起，有採證照片 2
      張在卷可佐，足見異議人係於圓形紅燈時，自高雄市○○
      ○路之機車停等區向前直行，經跨越停止線進入路口之行
      人穿越道，車身已深入路口範圍，足以妨害其他方向人、
      車通行，足見其已有穿越路口之企圖，核其所為自屬闖越
      紅燈之違規行為無疑。異議人雖一再辯稱自高雄市○○○
      路駛入一心一路待轉區時，不慎跨越停止線等語，惟與上
      開事實即有不合，殊難採信。
    (三)綜上，本件異議人於上開時、地闖越紅燈之事實已臻明確
      ，猶執前詞聲明異議，固無理由，然原處分機關係以紅燈
      右轉為由裁處如前揭處分內容，亦有不當之處，自應撤銷
      原處分。本院審酌異議人違反「道路交通管理事件統一裁
      罰基準表」所定之情狀，爰依道路交通管理處罰條例第53
      條第1 項及第63條第1 項第3 款之規定，併諭知異議人如
      主文第2 項所示之處罰，以期適法。
據上論斷，應依道路交通管理處罰條例第87條第2 項，道路交通
案件處理辦法第20條前段，裁定如主文。
中    華    民    國    98    年    9     月    18    日
                  交通法庭    法  官  許仁豪
以上正本證明與原本無異。
如不服本裁定，應於收受送達後5 日內向本院提出抗告狀。
中    華    民    國    98    年    9     月    23    日
                              書記官  王翌翔


司法院資訊處製作；財團法人民間司法改革基金會備份。
